【裁判字號】    95,上訴,2645
【裁判日期】    950912
【裁判案由】    殺人
【裁判全文】
臺灣高等法院刑事判決
上  訴  人  臺灣臺北地方法院檢察署檢察官
被      告  甲○○
指定辯護人  本院公設辯護人王永炫
上列上訴人因被告殺人案件，不服臺灣臺北地方法院95年度重訴
字第21號，中華民國95年6月8日第一審判決（起訴案號：臺灣臺
北地方法院檢察署95年度偵字第1270號），提起上訴，本院判決
如下：
    主  文
上訴駁回。
    事  實
一、甲○○與吳成芳為點頭之交，甲○○於民國（下同）95年1
    月1日下午某時許起迄至同日晚上9時許止，在臺北市○○區
    ○○街221巷某處之清天宮小吃店，與友人邱金來等人一同
    唱歌，並飲用酒類若干後（尚未達精神耗弱之程度），因覺
    當日唱歌並未盡興，乃於同日晚上9時55分許，前往位在臺
    北市○○區○○街221巷臨24號之聖母宮健行聯誼會小吃店
    繼續唱歌，適吳成芳與真實姓名、年籍均不詳，綽號「阿花
    」之成年女子，於同日晚上9時35分許起，亦在該處飲酒唱
    歌，甲○○與吳成芳二人並在一起交談，嗣於同日晚上10時
    許，二人因故發生口角而拉扯，吳成芳並用酒瓶揮打甲○○
    。甲○○在客觀上應預見傷害人之身體，有導致他人死亡之
    可能，乃基於傷害之犯意，持其所有，隨身攜帶釣魚時殺魚
    用之尖刀一把，連續揮刺該把尖刀，傷及吳成芳之胸部及腹
    部各一刀，致使吳成芳受有自前胸及於主動脈弓前壁1公分
    大小之穿刺傷、腹部左側壁2公分之穿刺傷及左上臂外側一
    點3公分大小之穿刺傷等傷害而流血倒地。前述小吃店現場
    負責人游施鳳隨即撥打119電話通報臺北市政府警察局信義
    分局勤務中心轉知臺北市政府消防局救護人員將吳成芳送往
    臺北市立聯合醫院忠孝院區急救。甲○○於刺傷吳成芳後，
    旋即持該尖刀步行離開現場，於同日晚上10時14分許，在上
    開犯罪未經發覺前，向臺北市政府警察局信義分局福德街派
    出所員警自首犯罪，由警員扣得前揭尖刀一把，警員於同日
    晚上10時20分許，對甲○○進行酒精濃度呼氣測試，其測得
    值為每公升0.82毫克。而吳成芳經送臺北市立聯合醫院忠孝
    院區救治，因前胸穿刺傷及主動脈引起出血休克，於翌日（
    2 日）凌晨3時50分傷重不治死亡。
二、案經甲○○自首、臺北市政府警察局信義分局報請臺灣臺北
    地方法院檢察署檢察官相驗暨由吳成芳之配偶戴妹芳告訴，
    臺北市政府警察局信義分局報告臺灣臺北地方法院檢察署檢
    察官偵查起訴（甲○○於原審判決後亦提起上訴，惟於本院
    撤回上訴）。
    理  由
壹、證據能力：
  (一)按被告以外之人於審判外之言詞或書面陳述，除法律有規定
    者外，不得作為證據。被告以外之人於審判外之陳述，雖不
    符前四條之規定，而經當事人於審判程序同意做為證據，法
    院審酌該言詞陳述或書面陳述作成時之情況，認為適當者，
    亦得為證據。當事人、代理人或辯護人於法院調查證據時，
    知有刑事訴訟法第159條第1項不得為證據之情形，而未於言
    詞辯論終結前聲明異議者，視為有前項之同意，刑事訴訟法
    第159條第1項、第159條之5分別定有明文。又被告以外之人
    於偵查中向檢察官所為之陳述，除顯有不可信之情況者外，
    得為證據，同法第159條之1第2項亦有明定。經查：
  (二)證人游施鳳於警詢中所為供述、證人即臺北市政府警察局信
    義分局福德街派出所警員葉智文於95年1月2日偵查中未經具
    結所為供述、鑑定人方中民所出具之法務部法醫研究所（95
    ）醫鑑字第0030號鑑定書及臺北市政府警察局信義分局福德
    街派出所承辦警官廖建銘出具之臺北市政府警察局信義分局
    刑案現場勘查報告表，固分別屬於被告甲○○以外之人於審
    判外之言詞陳述、書面陳述，惟被告及其辯護人均未於言詞
    辯論終結前，對證人游施鳳於警詢中所為供述、證人葉智文
    於偵查中所為供述、鑑定人方中民出具之法務部法醫研究所
    （95）醫鑑字第0030號鑑定書及承辦警官廖建銘出具之臺北
    市政府警察局信義分局刑案現場勘查報告表之證據能力聲明
    異議，本院審酌證人游施鳳於警詢中所為供述、證人葉智文
    於偵查中所為供述、鑑定人方中民出具法務部法醫研究所（
    95）醫鑑字第0030號鑑定書、承辦警官廖建銘出具臺北市政
    府警察局信義分局刑案現場勘查報告表時均係於自由意志下
    陳述，作為被告犯罪之證據，應均屬適當，依刑事訴訟法第
    159條之5第2項規定，自均有證據能力。
  (三)證人游施鳳於95年1月2日偵查中以證人身分具結向檢察官所
    為之證述，並無任何顯不可信之情況，依刑事訴訟法第159
    條之1第2項規定，得為證據。
  (四)按除顯有不可信之情況外，公務員職務上製作之紀錄文書、
    證明文書及從事業務之人於業務上或通常業務過程所須製作
    之紀錄文書、證明文書得為證據，刑事訴訟法第159條之4定
    有明文。查臺灣臺北地方法院檢察署相驗屍體證明書三紙、
    臺灣臺北地方法院檢察署法醫驗斷書一份、臺北市立聯合醫
    院病歷資料影本一份〔含臺北市立聯合醫院急診病歷影本一
    份、臺北市立聯合醫院急診護理記錄(一)影本一份、臺北市政
    府消防局救護紀錄表影本一紙、臺北市立聯合醫院（忠孝院
    區）手術前後護理交班紀錄影本一份、臺北市立忠孝醫院呼
    吸治療監護紀錄影本一紙、臺北市立聯合醫院醫囑單影本一
    紙、臺北市立聯合醫院（忠孝院區）住院護理評估影本一份
    、臺北市立聯合醫院加護病房身體評估記錄表影本一份、臺
    北市立聯合醫院健康問題記錄表影本一份、臺北市立聯合醫
    院（忠孝院區）護理紀錄單影本一份、臺北市立聯合醫院忠
    孝院區生理微象及治療記錄表影本一份、住院通知單影本一
    紙、臺北市立聯合醫院（忠孝院區）病危通知單影本一紙及
    臺北市立忠孝醫院死亡通知單影本一紙）〕、酒精濃度測定
    值列印單一紙、內政部警政署刑事警察局95年2月24日刑醫
    字第095001469 8號鑑驗書一紙、現場圖一紙及照片107 幀
    分別為公務員職務上製作之證明文書、紀錄文書，均無顯不
    可信之情況，依前開刑事訴訟法第159條之4規定，均得為證
    據。
貳、實體部分：
一、被告甲○○於警詢、偵查、原審及本院審理時固坦承於前開
    時間、地點，與被害人吳成芳發生口角而拉扯，並持其所有
    ，隨身攜帶釣魚時殺魚用之尖刀一把，連續揮刺該把尖刀，
    致使被害人受有自前胸及於主動脈弓前壁1公分大小之穿刺
    傷、腹部左側壁2公分之穿刺傷及左上臂外側1.3公分大小之
    穿刺傷等傷害而流血倒地，於翌日凌晨3時50分因前胸穿刺
    傷及主動脈引起出血休克而宣告傷重不治等事實，惟辯稱：
    伊沒有殺害或傷害被害人之故意云云。經查：
  (一)被告於95年1月1日下午某時許起迄至同日晚上9時許止，在
    臺北市○○區○○街221巷某處之清天宮小吃店，與友人邱
    金來等人一同飲用酒類若干後，於同日晚上9時55分許，前
    往位在臺北市○○區○○街221巷臨24號之聖母宮健行聯誼
    會小吃店，遇見吳成芳，二人嗣因故發生口角而拉扯，吳成
    芳並用酒瓶揮打被告，被告即持其所有，隨身攜帶釣魚時殺
    魚用之尖刀一把，連續揮刺該把尖刀，致使吳成芳受有自前
    胸及於主動脈弓前壁1公分大小之穿刺傷、腹部左側壁2公分
    之穿刺傷及左上臂外側1.3公分大小之穿刺傷等傷害而流血
    倒地，經送往臺北市立聯合醫院忠孝院區急救，於翌日凌晨
    3 時50分因前胸穿刺傷及主動脈引起出血休克而宣告傷重不
    治等事實，業經被告於警詢、偵查、原審及本院審理中坦誠
    不諱，核與證人游施鳳於警詢及偵查中證述情節相符，並有
    臺灣臺北地方法院檢察署相驗屍體證明書三紙、臺北市立聯
    合醫院病歷資料一份〔含臺北市立聯合醫院急診病歷一份、
    臺北市立聯合醫院急診護理記錄(一)影本一份、臺北市政府消
    防局救護紀錄表影本一紙、臺北市立聯合醫院（忠孝院區）
    手術前後護理交班紀錄影本一份、臺北市立忠孝醫院呼吸治
    療監護紀錄影本一紙、臺北市立聯合醫院醫囑單影本一紙、
    臺北市立聯合醫院（忠孝院區）住院護理評估影本一份、臺
    北市立聯合醫院加護病房身體評估記錄表影本一份、臺北市
    立聯合醫院健康問題記錄表影本一份、臺北市立聯合醫院（
    忠孝院區）護理紀錄單影本一份、臺北市立聯合醫院忠孝院
    區生理微象及治療記錄表影本一份、住院通知單影本一紙、
    臺北市立聯合醫院（忠孝院區）病危通知單影本一紙及臺北
    市立忠孝醫院死亡通知單影本一紙）〕、臺北市政府警察局
    信義分局刑案現場勘查報告表一份、酒精濃度測定值列印單
    一紙、現場圖一紙及照片107幀附卷可資佐證，且有尖刀一
    把扣案可稽。
  (二)吳成芳死亡後，經檢察官率同檢驗員及家屬相驗，並於95年
    1月4日進行解剖，其鑑定經過：「一、肉眼觀察結果：死者
    身上除前胸龍形刺青外有三處穿刺傷：(一)前胸，在胸骨柄上
    方，距足底140公分處，1.5公分寬深入胸腔內，單刃刀，刀
    刃在上，經透過胸骨達於左心主動脈弓，形成1.0公分之傷
    口，出血見於前中膈（血腫50西西）及心包囊（血塊及血液
    150 西西）。(二)左側腹，與肚臍同高，傷口2公分，透過腹
    壁。未傷及內臟。(三)左上臂外側穿刺傷，1.3公分大小，進
    入肌層。……依序切開皮膚及內臟：……(三)胸部：前胸有急
    救痕。胸腔。後胸部脊椎骨，頸椎、胸椎無外傷。前胸之穿
    刺傷為前所述。1.心臟重450公克，冠狀動脈局部硬化現象
    ，30 ﹪狹窄，心包膜有血塊及血液150西西，動脈導管已閉
    鎖，房室間隔閉鎖，無先天性心臟病或其他異狀。穿刺傷形
    成中膈血腫及心包囊血塞症自前胸及於主動脈弓前壁1.0公
    分大小，未及於後壁。……(四)腹部：腹部皮膚除左側壁有穿
    刺傷外，無外傷。……(五)四肢及軀幹：除左上臂有穿刺傷一
    處外，其他無外傷或異狀。……五、死者死亡經過及對其死
    亡之看法：1.前胸穿刺傷、手臂及腹部穿刺傷致主動脈破穿
    出血休克死亡。2.由以上死者死亡經過及檢驗判明：死者之
    死亡機轉為出血，死亡原因為前胸部穿刺傷，死亡方式為『
    他殺』。」；鑑定結果：「死者吳成芳，男性，滿54歲（身
    分證字號Ｚ000000000），因前胸穿刺傷及於主動脈引起出
    血而死亡。死亡方式為『他殺』。」，此有臺灣臺北地方法
    院檢察署相驗屍體證明書三紙、臺灣臺北地方法院檢察署法
    醫驗斷書一份、內政部警政署刑事警察局95年2月24日刑醫
    字第0950014698號鑑驗書一紙、相驗照片68幀及法務部法醫
    研究所（95）醫鑑字第0030號鑑定書一份在卷（見偵字卷第
    87頁至88頁）可稽，是吳成芳係因遭受他人刺傷，其中前胸
    穿刺傷及於主動脈引起出血而死亡，亦堪認定。
  (三)按傷害係破壞人身組織之行為，其受傷後因治療無方而致死
    亡，究非不能預見之偶然結果，該被害人受傷後即因調治無
    效身死，傷害行為者自應負傷害致人於死之罪責；又刑法第
    277條第2項傷害致人於死之罪，係因犯罪致發生一定結果而
    為加重其刑之規定，按照同法第17條固以行為人能預見其結
    果發生時，始得適用，但傷害行為，足以引起死亡之結果，
    在通常觀念上不得謂無預見之可能，則行為人對於被害人之
    因傷身死，即不能不負責任，再傷害人之身體，因而致人於
    死，乃學理上所謂之加重結果犯，以行為人對加重結果（死
    亡事實）之發生，客觀上有預見之可能，主觀上則未預見為
    必要；如行為人主觀上亦有預見，則其既明知而為，即屬殺
    人罪之範疇，非加重結果犯（參看最高法院24年上字第1403
    號、29年上字第1011號判例、91年度台非字第154號判決）
    。復按殺人與傷害人致死之區別，應以有無殺意為斷，其受
    傷之多寡，及是否為致命部位，有時雖可藉為認定有無殺意
    之心證，究不能據為絕對標準。殺人與傷害致死之區別，即
    在下手加害時有無死亡之預見為斷。至受傷處所是否致命部
    位，及傷痕之多寡，輕重如何，僅足供認定有無殺意之參考
    ，原不能為區別殺人與傷害致人死之絕對標準。刑法上殺人
    罪與傷害人致死罪之區別，本視加害人有無殺意為斷，被害
    人所受之傷害程度，固不能據為認定有無殺意之唯一標準，
    但加害人之下手情形如何，於審究犯意方面，仍不失為重要
    參考資料（參看最高法院18年上字第1309號、19年上字第71
    8號、20年非字第104號判例）。
  (四)經查：
    1.本件被告與被害人吳成芳間僅為點頭之交，然既無深仇大
      恨，僅因一時口角起衝突，被告殆無遂萌生殺人犯意之理
      ，且依鑑定人在法務部法醫研究所（95）醫鑑字第0030號
      鑑定書所載可知，被害人身上除前胸龍形刺青外，僅有三
      處穿刺傷，分別在前胸、左側腹及左上臂外側穿刺傷；而
      前胸之穿刺傷雖在胸骨柄上方，1.5公分寬深入胸腔內，
      經透過胸骨達於左心主動脈弓，形成1公分之傷口，因而
      出血休克死亡，然該傷口係由單刃刀，刀刃在上所致，與
      一般行為人持刀往下刺，刀刃在下，利於施力不同，且被
      害人左側腹之穿刺傷雖透過腹壁，但未傷及內臟，而左上
      臂外側穿刺傷則僅為1.3公分大小。被告是否有殺人故意
      ？實非無疑。再者，被告於見被害人倒下後，隨即罷手離
      去，若被告有置被害人於死之故意，則其大可於被害人倒
      地時，再連續揮刀刺殺被害人，則被害人焉有不當場斃命
      之理？然本件被告並無進一步刺殺之行為，是由被告與被
      害人之關係、犯罪之動機、刺殺被害人之部分、次數，洵
      難認被告有欲置被害人於死之殺人故意，揆諸前揭最高法
      院判決之意旨，自難僅憑被害人胸、腹部等處受有傷害之
      事實，逕資為認定被告確有殺人故意或未必故意之依據，
      此外，並無確切之證據足認被告確有致被害人於死之殺人
      犯意，是被告辯稱並無殺人之故意等語，應堪採信。
    2.又被告用以刺傷被害人之尖刀為10公分刀刃，單刃，1.0
      至1.3公分寬，刀柄10公分，有膠帶包紮，刀背0.2公分一
      節，有尖刀一把扣案可證，並有法務部法醫研究所（95）
      醫鑑字第0030號鑑定書一份在卷可稽，被告為一智慮成熟
      之成年人，依日常生活經驗，明知持前開尖刀刺向被害人
      之身體，將造成被害人之身體受有傷害，然在遭受被害人
      用酒瓶揮打後，竟在酒精力之催發作用下，持前開尖刀刺
      向被害人之身體，其有傷害之故意甚明，被告辯稱伊無傷
      害被害人之故意云云，顯不足採。
  (五)本院綜合上情認被告應僅有傷害之犯意，而無殺人之犯意，
    惟傷害人之身體，足以引起被害人死亡之結果，在通常觀念
    上不得謂無預見之可能。被告於喝酒後（未達精神耗弱程度
    ），且於遭吳成芳酒瓶揮打後，以殺魚用之尖刀刺傷吳成芳
    致吳成芳因傷身死，被告不能不負傷害致死之責。
  (六)再查本件係被告於犯罪未經發覺前即案發同日晚上10時14分
    許，自行前往臺北市政府警察局信義分局福德街派出所，向
    該所值班員警表示伊在臺北市○○區○○街221巷殺人，由
    該所員警先幫被告作酒測，並派人到現場等情，亦經證人即
    臺北市政府警察局信義分局福德街派出所員警葉智文於偵查
    中供證屬實（見相驗卷第61頁反面），被告對於未經偵查犯
    罪機關發覺之上揭犯罪自首，符合刑法第62條自首之規定。
  (七)末查被告於95年1月1日晚上10時20分許，接受警方呼氣酒精
    濃度測試時，其測得之呼氣酒精濃度為每公升0.82毫克一情
    ，有酒精濃度測定值列印單一紙在卷可憑（見偵查卷第34頁
    ），故被告供稱伊於當天案發前，在清天宮小吃店內，已先
    與友人一同飲用酒類若干等情，尚可採信。被告於案發後一
    小時內測得之呼氣酒精濃度雖達每公升0.82毫克，在一般人
    固可造成思考改變、個性行為改變之影響，然參酌被告於傷
    害被害人後，隨即向警方自首，其對於案發情節及前後事件
    之記憶仍可連續，亦即當時雖有酒精之影響，但對於外界事
    物之察覺並未顯著減損，亦未有精神性症狀之表現或病態酩
    酊，故被告於案發時，其行為及情緒表現，雖顯然受酒精之
    影響，但未達精神耗弱或心神喪失之程度，堪認被告當時並
    無精神耗弱或心神喪失之精神狀態，則縱認被告另辯稱當時
    曾飲酒乙節屬實，亦無礙被告於本案罪責之成立，附此敘明
    。
  (八)綜上所述，本案事證明確，被告犯行堪予認定。
二、查被告行為後，新修正之刑法於94年2月2日公布，自95年7
    月1日起施行，其中第2條、第62條、第19條之規定均有修正
    。按行為後法律有變更者，適用行為時之法律，但行為後之
    法律有利於行為人者，適用最有利於行為人之法律，現行刑
    法第2條第1項訂有明文。此條規定乃與刑法第1條罪刑法定
    主義契合，而貫徹法律禁止溯及既往原則，係規範行為後法
    律變更所生新舊法律比較適用之準據法，是刑法第2條本身
    雖經修正，但刑法第2條既屬適用法律之準據法，本身尚無
    比較新舊法之問題，應一律適用裁判時之現行刑法第2條規
    定以決定適用之刑罰法律，合先敘明。又被告於行為時有喝
    酒，但被告未達精神耗弱之程度已如上述，此部分無新舊法
    比較之問題。而新法第62條有關自首係規定為得減，舊法則
    規定為必減，新法並無何有利之情形，應適用修正前之刑法
    第62條前段有關自首之規定。
三、又行為後法律有變更者，依修正前刑法第2條第1項之規定，
    以適用裁判時法為原則，如行為時法有利於行為人，則例外
    適用行為時法；但依修正後刑法第2條第1項規定，以適用行
    為時法為原則，如裁判時法有利於行為人，則例外的適用裁
    判時法。以往實務見解，認原判決未及比較適用新舊法時，
    上訴後，雖比較結果以舊法有利於行為人，而原判決別無其
    他撤銷事由，仍應以此為由撤銷改判。惟修正後之規定係以
    適用行為時法為原則，且刑法第62條規定業經修正，原判決
    雖未及比較適用，然上訴後，經比較新舊法，行為後之法律
    並非較有利於行為人，仍應適用行為時法，已如上述，則原
    判決適用行為時法即無不當，自不構成撤銷之事由。
四、核被告所為，係犯刑法第277條第2項之傷害致死罪。起訴書
    認被告係犯刑法第271條第1項之殺人罪，起訴法條，容有未
    洽，應予變更。又被告於犯罪未被發覺前即案發後旋即至臺
    北市政府警察局信義分局福德街派出所自首而接受裁判，符
    合刑法第62條自首之規定，依法減輕其刑。原審審酌被告僅
    因細故與被害人發生爭執而拉扯，遭被害人以酒瓶揮打後，
    竟以尖刀一把刺傷被害人，致被害人出血休克死亡，造成被
    害人家屬永遠無法撫平之傷痛，對社會治安危害非輕，惟被
    告犯後深表悔意，然因被害人家屬未曾到庭，而未能與被害
    人家屬達成和解，僅賠償被害人家屬2萬元，及其素行、所
    受刺激、智識程度、生活狀況及與被害人之關係等一切情狀
    ，適用刑法第277條第2項前段、修正前第62條前段，判處被
    告有期徒刑七年，再以扣案之尖刀一把，屬被告所有，且供
    本件犯罪所用之物，業據被告供明在卷，依刑法第38條第1
    項第2款規定，宣告沒收，經核並無不合。
五、檢察官提起上訴略以，被告於自首時，一再辯稱係遭吳成芳
    以酒瓶攻擊頭部後，始以隨身攜帶之釣魚用殺魚尖刀還擊云
    云。惟查，被告於自首後經警帶往醫院驗傷，並無任何受傷
    及瘀血之情事，有被告之警詢筆錄可證，故被告稱遭死者吳
    成芳先以酒瓶攻擊乙情，顯然不實。再依證人游施鳳於警詢
    時所述：「我在廚房就聽到有客人在喊打架及酒瓶碰撞聲，
    我趕緊跑出來看，就看到白點及阿芳在吵架及拉扯，我同時
    看到地上有在滴血，當時沒有人敢靠近，拉扯沒多久阿芳就
    倒在地上，同時胸部流血」，堪認吳成芳在遭被告刺殺過程
    中仍拚命抵抗，直至氣力不支倒地，事後經相驗雖發現吳成
    芳身上僅胸、腹部各一穿刺傷，然此並不表示被告僅朝吳成
    芳胸、腹部各揮刺一刀，而係因吳成芳於遭刺過程中抵抗致
    僅遭被告刺中二刀，此觀吳成芳左上臂留有抵抗時遭被告持
    刀刺傷之穿刺傷即知，而人之胸、腹部係人之生命要害部位
    ，且被告亦知悉該事實，則被告持刀朝死者胸、腹部刺擊，
    其殺意已相當明顯，況本件被告在吳成芳未持任何兇器之情
    形下，即取出隨身預藏之尖刀，且連續朝吳成芳胸、腹部之
    要害刺擊多次致其死亡，其行為已明確符合殺人罪之構成要
    件。指摘原審認定被告所犯係傷害致人於死罪，尚有不當云
    云。惟被告於遭吳成芳以酒瓶毆打後，曾至臺北醫學大學附
    設醫院急診，主訴被朋友以酒瓶打頭部及左上臂，此有急診
    病歷在卷可憑（見相驗卷第69頁），足認被告所述遭吳成芳
    以酒瓶毆打一事非虛，檢察官認被告此部分供述不實，容有
    誤會。又吳成芳左上臂亦有刀刺傷，可能係與被告刺及吳成
    芳胸部一刀係同一刀，不能因吳成芳左上臂有刀傷，即認被
    告刺吳成芳多刀。被告持刀傷害吳成芳，在急促之際，對於
    刺向被害人身體何部位，本難拿捏無誤，則其傷及被害人胸
    部、腹部，亦不能因此即認定被告有殺人之犯意，檢察官之
    上訴理由，尚無足採，應予駁回。
據上論斷，應依刑事訴訟法第368條，判決如主文。
本案經檢察官張秋雲到庭執行職務。
中    華    民    國    95    年    9    月     12    日
                  刑事第十一庭
                          審判長法  官  張連財
                                法  官  楊照男
                                法  官  林明俊
以上正本證明與原本無異。
如不服本判決，應於收受送達後十日內向本院提出上訴書狀，其
未敘述上訴之理由者並得於提起上訴後十日內向本院補提理由書
（均須按他造當事人之人數附繕本）。
                                書記官  蕭進忠
中    華    民    國    95    年    9     月    15    日
附錄本案論罪科刑法條全文
刑法第277條
傷害人之身體或健康者，處3年以下有期徒刑，拘役或1,000元以
下罰金。
犯前項之罪，因而致人於死者，處無期徒或7年以上有期徒刑，
致重傷者，處3年以上、10年以下有期徒刑。


司法院資訊處製作；財團法人民間司法改革基金會備份。
